【裁判字號】    97,訴,4093
【裁判日期】    971124
【裁判案由】    毒品危害防制條例
【裁判全文】
臺灣臺中地方法院刑事判決              97年度訴字第4093號
公  訴  人  臺灣臺中地方法院檢察署檢察官
被      告  丙○○
                    現羈押於臺灣臺中看守所
指定辯護人  本院公設辯護人  賴忠杰
上列被告因毒品危害防制條例案件，經檢察官提起公訴（97年度
偵字第18908 號），本院判決如下：
    主    文
丙○○共同販賣第一級毒品，累犯，處有期徒刑拾伍年壹月。未
扣案之犯罪所得新臺幣壹仟元沒收，如全部或一部不能沒收時，
以其財產抵償之；又共同販賣第一級毒品未遂，累犯，處有期徒
刑柒年柒月。扣案之第一級毒品海洛因壹包，淨重零點零玖伍捌
公克，沒收銷燬之；扣案之夾鏈袋壹只沒收。應執行有期徒刑拾
伍年貳月。扣案之第一級毒品海洛因壹包，淨重零點零玖伍捌公
克，沒收銷燬之；扣案之夾鏈袋壹只沒收；未扣案之犯罪所得新
臺幣壹仟元沒收，如全部或一部不能沒收時，以其財產抵償之。
    犯 罪 事 實
一、丙○○曾因施用毒品案件，經本院於民國94年3 月17日以94
    年度訴緝字第66號判處有期徒刑9 月、7 月，應執行有期徒
    刑1 年3 月確定；復因施用毒品案件，經本院於95年1 月6
    日以94年度訴字第2027號判處有期徒刑1 年2 月、10月，應
    執行有期徒刑1 年10月確定；又因竊盜案件，經本院於95年
    5 月22日以95年度中簡字第1069號判處有期徒刑4 月確定，
    上述有期徒刑1 年2 月、10月、4 月經合併定應執行有期徒
    刑2 年1 月確定，嗣經減刑為有期徒刑1 年1 月，與上述有
    期徒刑1 年3 月接續執行，甫於97年3 月5 日縮短刑期執行
    完畢，竟仍不知悔改，復與其男友乙○○（檢察官另案偵辦
    中）均明知第一級毒品海洛因為毒品危害防制條例第2 條第
    2 項第1 款所列管之第一級毒品，依法不得販賣，竟意圖營
    利，共同基於販賣海洛因之犯意聯絡，為下列行為：
  (一)乙○○所使用之0000000000號行動電話，於97年8 月4 日下
    午1 時47分許，接獲廖朝永以行動電話號碼0000000000號之
    來電，雙方於電話中約定購買海洛因數量、金額、交易時間
    及地點等事宜後，乙○○隨即於同日下午2 時多許，騎乘機
    車附載丙○○前往廖朝永位在臺中市○區○○○路347 號10
    樓之2 之居處樓下，由丙○○下車，以新臺幣（下同）1,00
    0 元之代價，將乙○○所有之海洛因1 小包，約淨重0.2 公
    克，售予廖朝永施用牟利。嗣丙○○取得現金1,000 元後隨
    即上車，並將之交予乙○○。
  (二)嗣因廖朝永涉犯施用海洛因之行為，於97年8 月6 日20時15
    分許，在其位於臺中市○區○○○路347 號10樓之2 居處為
    警查獲，經隨案移送至臺灣臺中地方法院檢察署檢察官偵訊
    時，以證人身分證述其所施用海洛因之來源，並願意配合查
    緝乙○○、丙○○，檢察官遂命警方帶同廖朝永佯裝欲向乙
    ○○、丙○○購買海洛因，於97年8 月9 日上午11時5 分許
    ，由乙○○以其所使用之0000000000號行動電話撥打廖朝永
    所使用之0000000000號行動電話，然廖朝永未見該電話號碼
    之來電顯示，故未接電話，廖朝永為確認該通電話是否為乙
    ○○及丙○○所撥打，而詢問其是否需要向渠等購買海洛因
    ？遂於97年8 月9 日上午11時26分許，以0000000000號行動
    電話撥打乙○○、丙○○所共同使用之0000000000號行動電
    話，由丙○○接聽廖朝永之來電，丙○○即依照乙○○之意
    詢問廖朝永是否需要購買海洛因施用？廖朝永即向丙○○表
    示下午再聯絡，廖朝永旋即將上情告知警方，警方遂事先在
    現場埋伏。嗣於同日下午2 時許，廖朝永再打電話與乙○○
    聯絡，偽稱欲向乙○○購買海洛因，並與其約定購買之數量
    、時間、地點及金額後，丙○○遂依乙○○之交代，依約於
    同日14時25分許，搭乘不知情之計程車司機李俊祥所駕駛車
    號242 －EN號營業小客車，抵達廖朝永位在臺中市○區○○
    ○路347 號10樓之2 之居處樓下附近（即臺中市○區○○○
    路351 號前），迨丙○○下車後，以1,000 元之代價，將乙
    ○○所有之海洛因1 包（驗前淨重0.1018公克）售予廖朝永
    牟利，廖朝永則交付現金予丙○○之際，為警方當場查獲，
    並自廖朝永手中扣得乙○○所有之海洛因1 小包（驗餘淨重
    0. 0958 公克），及自丙○○手中扣得上述販賣所得現金1,
    000 元、乙○○、丙○○共同聯絡使用之PANTECH 牌000000
    0000號行動電話1 支（含SIM 卡1 張）。
二、案經臺中縣警察局第四分局報告臺灣臺中地方法院檢察署檢
    察官偵查起訴。
    理    由
壹、程序方面：
一、按被告以外之人（包括證人、鑑定人、告訴人、被害人及共
    同被告等）於審判外之陳述，雖不符刑事訴訟法第159 條之
    1 至之4 等之規定，而經當事人於審判程序同意作為證據，
    法院審酌該言詞陳述或書面陳述作成時之情況，認為適當者
    ，亦得為證據；當事人、代理人或辯護人於法院調查證據時
    ，知有刑事訴訟法第159 條第1 項不得為證據之情形，而未
    於言詞辯論終結前聲明異議者，視為有前項之同意，同法第
    159 條之5 定有明文。立法意旨在於傳聞證據未經當事人之
    反對詰問予以核實，原則上先予排除。惟若當事人已放棄反
    對詰問權，於審判程序中表明同意該等傳聞證據可作為證據
    ；或於言詞辯論終結前未聲明異議，基於尊重當事人對傳聞
    證據之處分權，及證據資料愈豐富，愈有助於真實發見之理
    念，且強化言詞辯論主義，使訴訟程序得以順暢進行，上開
    傳聞證據亦均具有證據能力。本件證人廖朝永、證人即計程
    司機李俊祥分別於警詢中的陳述，其性質雖屬證人於審判外
    的陳述，而為傳聞證據，且查無符合刑事訴訟法第159 條之
    1 至之4 之情形，然渠等所為之上開警詢筆錄內容，業經本
    院審理時予以提示並告以要旨，並經檢察官、被告及辯護人
    表示意見。當事人已知上述警詢筆錄乃傳聞證據，且均未於
    言詞辯論終結前，對該警詢筆錄內容異議，依上開規定，已
    擬制同意其有證據能力，本院審酌上開筆錄作成時，並無人
    情施壓或干擾，亦無不當取供之情形，認為以之作為本案之
    證據亦屬適當，而有證據能力。
二、按刑事訴訟法並無檢察官於偵查中訊問證人時，應予被告詰
    問機會之規定，故證人於檢察官偵查中訊問時未經被告進行
    詰問，仍有證據能力（最高法院96年度台上字第2786號判決
    意旨參照）。且按被告以外之人於偵查中向檢察官所為之陳
    述，除顯有不可信之情況者外，得為證據，刑事訴訟法第15
    9 條之1 第2 項定有明文。證人廖朝永、證人即查獲員警陳
    銘智於偵查中所證述之內容，業據渠等具結擔保證詞之真實
    性，本院認渠等於偵查中之證述又無不法取供情形，渠等之
    證述具有任意性，是彼等於偵查中向檢察官所為之陳述，並
    無顯有不可信之情況，應具有證據能力。
三、卷附警方於97年8 月9 日14時25分許，在臺中市○區○○○
    路351 號前，查獲被告販賣海洛因予證人廖朝永之現場暨扣
    案物等照片22張（見中分四偵字第0970021247號卷第25頁至
    第31頁），係因人為操作、編輯上所為，與人之報告相同，
    是否忠實呈現尚有疑義，故為供述證據，而有傳聞法則之適
    用（參照陳浩然所譯『日本實用刑事證據法』第144 頁至第
    15 1頁），且查無符合刑事訴訟法第159 條之1 至之4 之情
    形，但該照片業經本院審理時予以提示並告以要旨，並經檢
    察官、被告及辯護人表示意見。當事人已知上述照片乃係屬
    傳聞證據，均未於言詞辯論終結前，對該照片之內容異議，
    依刑事訴訟法第159 條之5 第2 項之規定，已擬制同意其有
    證據能力，本院審酌上開照片之作成，並無偽造、變造之情
    形，認為以之作為本案之證據亦屬適當，而有證據能力。
四、卷附0000000000、0000000000、0000000000、0000000000號
    行動電話，自97年7 月1 日起迄同年8 月18日止之雙向通聯
    紀錄各1 份（見97年度他字第3565號卷第42頁起至第127 頁
    ），係電信公司以機械製作用戶使用電話之情形，屬於業務
    上所製作之紀錄文書，且無顯不可信之情況，依刑事訴訟法
    第159 條之4 第2 款之規定，自具有證據能力。
貳、實體方面
一、上揭犯罪事實，迭據被告丙○○分別警詢、偵查中、於本院
    準備程序及審理時坦承不諱，核與證人廖朝永、證人即計程
    車司機李俊祥、證人即查獲員警陳銘智分別於警詢及偵查中
    所證述之情節相符，並有扣案之同案被告乙○○所有之海洛
    因1 小包（驗餘淨重0.0958公克）、現金1,000 元及被告與
    同案被告乙○○共同使用之PANTECH 牌0000000000號行動電
    話1 支（含SIM 卡1 張）可稽，及現場暨扣案物等照片22張
    、0000000000、0000000000、0000000000、0000000000號行
    動電話，自97年7 月1 日起迄同年8 月18日止之雙向通聯紀
    錄各1 份及證人廖朝永之尿液檢驗報告1 紙附卷可按。且上
    述扣案之海洛因1 小包，經警方送請鑑驗結果，確含第一級
    毒品海洛因成分，有行政院衛生署草屯療養院97年9 月1 日
    草療鑑字第0970007674號鑑定書1 紙附卷（見97年度偵字第
    18908 號卷第14頁）可稽。又依前揭犯罪事實欄一(一)所載，
    被告與同案被告乙○○共同販賣海洛因1 次予證人廖朝永施
    用既遂，得款1,000 元；且依同欄一(二)所載，被告與同案被
    告乙○○再度共同販售海洛因予證人廖朝永施用，因證人廖
    朝永係配合警方查緝被告與同案被告乙○○共同販賣海洛因
    之犯行，並無購買之真意，故該次買賣契約不成立，該現金
    仍然係屬證人廖朝永所有，被告與同案被告乙○○並未取得
    該1, 000元等節亦明。是以，可證被告之前開自白與事實相
    符，自得採為認定犯罪之依據。
二、按司法警察機關對於偵辦販賣槍彈、毒品等重大危害社會治
    安、且又屬難以偵查之案件，常使用誘捕方式辦案；此等辦
    案方式在不違反人身自由之不可受侵犯之憲法基本人權之保
    障下，非不得以為之，所蒐集而來之證據資料，亦非不得顯
    現於公判庭，採為法院論罪科刑之依據。惟此種誘捕方式之
    辦案可區分為兩種，一為創造犯意型誘捕，一為提供機會型
    誘捕。前者，又稱為陷害教唆，係指行為人原無犯罪意思，
    因受他人（如便衣警察）之引誘，始生犯意，進而著手實行
    犯罪構成要件行為而言，此種情形所取得之證據，因違反正
    當法定程序，且逾越偵查犯罪之必要程度，其因此所取得之
    證據資料，應無證據能力。後者，又稱為機會教唆，係指行
    為人原本即有犯罪之意思，其從事犯罪構成要件行為之犯意
    ，並非他人所創造，司法警察僅係利用機會加以誘捕，此種
    情形之犯罪行為人本具有販賣毒品之犯意，初非警察人員所
    造意，司法警察僅係運用設計引誘之技巧，使其暴露犯罪事
    證而加以逮捕偵辦，並未違反憲法對於基本人權之保障，且
    於公共利益之維護有其必要性，故依此所得之證據，則有證
    據能力，自得採為法院論罪科刑之依據。次按施用毒品者，
    配合警方向被告偽稱欲購買海洛因，實際上其雖無購買毒品
    之真意，惟被告與之聯絡後，既已依約攜帶毒品前往交易，
    其即有販賣毒品之故意，並已著手販賣毒品之行為，僅因購
    毒者無購買之真意，致未完成販賣該毒品之行為，惟仍應構
    成販賣毒品未遂罪（最高法院93年度臺上字第4426號判決意
    旨、最高法院85年度第4 次刑事庭會議決議可資參照）。本
    案犯罪事實欄一(二)所載被告與同案被告乙○○先打未顯示來
    電電話號碼之電話，試探證人廖朝永是否購買海洛因，促使
    證人廖朝永打電話予渠等，因而詢問證人廖朝永是否需要購
    買海洛因？證人廖朝永為配合警方查緝被告等人販賣海洛因
    之不法事證，遂佯稱欲向彼等購買海洛因，同案被告乙○○
    遂囑咐被告攜帶海洛因搭乘計程車依約前往與證人廖朝永交
    易完成之際，經警方於上開時、地埋伏查獲等情，業經被告
    供承在卷，核與證人廖朝永、證人即計程車司機李俊祥、證
    人即查獲員警陳銘智分別於警詢、偵查中所證述之情節相符
    ，足見被告、同案被告乙○○為警查獲前即有共同販賣海洛
    因之犯意，警方為便利取證授意證人廖朝永喬裝購買海洛因
    ，並非誘發被告與同案被告乙○○產生犯罪決意，此屬「誘
    捕偵查（釣魚）」而非「陷害教唆」。倘被告、同案被告乙
    ○○未有販賣海洛因之犯意，自無以上述方法詢問證人廖朝
    永是否購買海洛因之行為，足見被告與同案被告為貪圖販賣
    海洛因可取得之不法利益，干犯法令，前往交易，顯見彼等
    原具有販賣海洛因之犯意，灼然甚明。是以本件警方授意證
    人廖朝永佯裝購買海洛因之偵查作為，其手段並未違反憲法
    對基本人權之保障及偵查犯罪之必要程度，其所取得之證據
    資料，並無喪失證據能力之問題。再者本案係因警方查獲證
    人廖朝永後，證人廖朝永向警方供出毒品之來源，經警方授
    意證人廖朝永假裝向被告、同案被告乙○○購買海洛因之時
    ，於前揭時、地為警方查獲，因證人廖朝永原無購買毒品之
    真意，被告與同案被告乙○○雖有賣出之犯意，但雙方意思
    表示無從為一致，故被告為警查獲該次販賣海洛因之犯行，
    自應論以未遂自明。
三、持有海洛因之原因，或係為供一己施用、或為受他人寄藏、
    抑或基於出售營利之意圖而販入，其原因尚屬不一，然販賣
    海洛因屬違法行為，非可公然為之，不論是夾鏈袋包裝或紙
    包之海洛因、安非他命，均可任意分裝增減其分量，而每次
    買賣之價量，亦隨時依雙方關係之深淺、當時之資力、需求
    程度及對行情之認知等因素機動調整，販賣之利得，除經坦
    承犯行，或價量俱臻明確外，委難查得實情，然一般民眾普
    遍認知海洛因等毒品之非法交易，司法機關一向查緝甚嚴，
    且刑罰極重並不寬貸，衡諸常理，倘非有利可圖，絕無甘冒
    被嚴查重罰之理。從而，被告與同案被告乙○○販賣海洛因
    予證人廖朝永施用獲有部分利得一節，應堪認定，洵堪採信
    。綜上所述，本件事證明確，被告與同案被告上述販賣毒品
    犯行，堪以認定。
四、核被告丙○○所為，係犯毒品危害防制條例第4 條第1 項之
    販賣第一級毒品既遂罪及同條第6 項、第1 項之販賣第一級
    毒品未遂罪。被告持有第一級毒品海洛因之低度行為，為其
    販賣第一級毒品海洛因之高度行為所吸收，不另論罪。被告
    所為上開2 罪，犯意各別，應分論併罰之。被告曾因施用毒
    品案件，經本院於94年3 月17日以94年度訴緝字第66號判處
    有期徒刑9 月、7 月，應執行有期徒刑1 年3 月確定；復因
    施用毒品案件，經本院於95年1 月6 日以94年度訴字第2027
    號判處有期徒刑1 年2 月、10月，應執行有期徒刑1 年10月
    確定；又因竊盜案件，經本院於95年5 月22日以95年度中簡
    字第1069號判處有期徒刑4 月確定，上述有期徒刑1 年2 月
    、10月、4 月，經合併定應執行有期徒刑2 年1 月確定，嗣
    經減刑為有期徒刑1 年1 月，與上述有期徒刑1 年3 月接續
    執行，甫於97年3 月5 日縮短刑期執行完畢，有臺灣高等法
    院被告前案紀錄表在卷可稽。被告於5 年內故意再犯本案有
    期徒刑以上開2 罪，皆為累犯，均應依刑法第47條第1 項之
    規定加重其刑（惟因被告所犯販賣第一級毒品罪，其法定本
    刑為死刑或無期徒刑部分，依法均不得加重）。被告於97年
    8 月9 日下午14時25分許，已著手於販賣海洛因之行為而未
    遂，爰依刑法第25條第2 項之規定，減輕其刑，並依法先加
    後減之。次按刑之量定，為求個案裁判之妥當性，法律固賦
    予法院裁量權，但此項裁量權之行使，除應依刑法第57條規
    定，審酌行為人及其行為等一切情狀，為整體之評價，並應
    顧及比例原則與平等原則，使罪刑均衡，輕重得宜，以契合
    社會之法律感情。又刑法第59條規定犯罪之情狀可憫恕者，
    得酌量減輕其刑，其所謂「犯罪之情狀」，與同法第57條規
    定科刑時應審酌之一切情狀，並非有截然不同之領域，於裁
    判上酌減其刑時，應就犯罪一切情狀（包括第57條所列舉之
    10 款 事項），予以全盤考量，審酌其犯罪有無可憫恕之事
    由（即有無特殊之原因與環境，在客觀上足以引起一般同情
    ，以及宣告法定低度刑，是否猶嫌過重等等），以為判斷。
    本院審酌被告販賣第一級毒品罪之法定刑為「死刑或無期徒
    刑；處無期徒刑者，得併科新臺幣一千萬元以下罰金」，然
    同為販賣第一級毒品之人，其原因動機不一，犯罪情節未必
    盡相同，或有大盤毒梟者，亦有中、小盤之分，甚或僅止於
    吸毒者友儕間為求互通有無之有償轉讓者亦有之，其販賣行
    為所造成危害社會之程度自屬有異，法律科處此類犯罪，所
    設之法定最低本刑卻同為「無期徒刑，得併科新臺幣一千萬
    元以下罰金」，不可謂不重。於此情形，倘依其情狀處以有
    期徒刑，即足以懲儆，並可達防衛社會之目的者，自非不可
    依客觀之犯行與主觀之惡性二者加以考量其情狀是否有可憫
    恕之處，適用刑法第59條之規定酌量減輕其刑，期使個案裁
    判之量刑能斟酌至當，符合比例原則。故本院認被告2 次犯
    罪之情狀顯可憫恕，各爰依刑法第59條之規定減輕其刑，並
    對其所犯販賣第一級毒品未遂罪部分，依法遞減之。爰審酌
    被告有上述前科紀錄，素行不良，曾因施用毒品，經法院判
    刑執行，當知毒品戕害之嚴重性，竟為圖私利販賣毒品，對
    社會有相當之危害，惟念其於犯後坦承犯行，犯罪後態度尚
    佳等一切情狀，分別量處如主文所示之刑，並定其應執行之
    刑，以資懲儆。至於檢察官雖對被告分別具體求刑有期徒刑
    12年、10年及刑前強制工作，惟本院認被告販售之毒品數量
    及販賣對象僅一人、販賣海洛因次數僅2 次、販售所得金額
    僅為1,000 元尚非鉅額等情狀，以量處如主文所示之刑為適
    當，並無諭知強制工作之必要，公訴人之上開求刑，嫌稍過
    重，併此敘明。
五、按毒品危害防制條例第18條第1 項規定，得諭知沒收並銷燬
    之者，以查獲之毒品及專供製造或施用毒品之器具為限，並
    不及於毒品之外包裝。而毒品外包裝既係用於包裹毒品，防
    其裸露、潮濕，便於攜帶販賣，亦係供販賣毒品所用之物，
    如屬犯人所有者，應依毒品危害防制條例第19條第1 項之規
    定宣告沒收之，方屬適法（最高法院95年度台上字第4313號
    、96年度台上字第2569號判決可資參照）。本案扣案之海洛
    因1 小包，經檢驗結果確含有海洛因成分，業詳如前述，應
    依毒品危害防制條例第18條第1 項前段規定，諭知沒收銷燬
    之。本件扣案之毒品海洛因1 包，係以夾鏈袋包裝，其經拆
    封後秤得驗前海洛因淨重0.1018公克、驗餘0.0958公克，既
    可與毒品分別秤重，自屬可與毒品分離，則上開夾鏈袋係屬
    同案被告乙○○所有，自應依毒品危害防制條例第19條第1
    項規定諭知沒收。而送鑑驗耗損部分即無庸再諭知沒收銷燬
    。未扣案之販賣毒品所得1,000 元（第1 次販賣海洛因所得
    ），應依毒品危害防制條例第19條第1 項之規定，宣告沒收
    之，如全部或一部不能沒收時，以其財產抵償之。
六、至於扣案之1,000 元，係警方授意證人廖朝永佯裝向被告、
    同案被告廖朝永購買海洛因之款項，而為警查獲之現金，雖
    已由被告持有，但因廖朝永原無購買海洛因之真意，自難認
    定該買賣海洛因契約已生效，則該1,000 元現金仍屬證人廖
    朝永所有，尚非屬被告販賣海洛因所取得之物，依法自不得
    宣告沒收，檢察官聲請本院宣告沒收，容有誤會，附此敘明
    。
七、又刑罰法令關於沒收之規定，可分為職權沒收及義務沒收，
    職權沒收係指法律規定與犯人及犯罪有關之某種物品得為沒
    收時，法院於宣告主刑時，得依職權斟酌決定之，學理上稱
    為「相對沒收」，例如刑法第38條第3 項規定：「第1 項第
    2 款（供犯罪所用或供犯罪預備之物）、第3 款（因犯罪所
    得之物）之物，以屬於犯人者為限，得沒收之」，即對於犯
    人所有供犯罪所用、供犯罪預備或因犯罪所得之物，沒收與
    否，授權法院依職權便宜行事；而義務沒收則係指法律規定
    與犯人及犯罪有關之某種物品應予沒收時，法院即有義務依
    法宣告沒收，學理上稱為「絕對沒收」，例如刑法第38條第
    2 項規定：「違禁物不問屬於犯人與否，沒收之」，刑法第
    219 條規定：「偽造之印章、印文或署押，不問屬於犯人與
    否，沒收之」，毒品危害防制條例第18條第1 項規定：「查
    獲之毒品及專供製造或施用毒品之器具，不問屬於犯人與否
    ，均沒收銷燬之」、第19條第1 項規定：「犯第4 條至第9
    條、第12條、第13條或第14條第1 項、第2 項之罪，其供犯
    罪所用或因犯罪所得之財物，均沒收之」皆屬之；遇有上述
    情形，有主刑存在，不問檢察官有無聲請，法院即有義務依
    法宣告沒收，毫無斟酌之餘地。復按刑罰之執行，對人民人
    身及財產之侵害甚鉅，故刑罰應止於犯人一身為基本原則，
    然法律特別規定：「不問屬於犯人與否，沒收之」或「不問
    屬於犯人與否，均沒收銷燬之」者，則以違禁物及與犯罪有
    關之某種物品（例如刑法第219 條規定偽造之印章、印文、
    署押），因於社會公安較具危險性，或為防止犯人反覆為不
    法之利用，為免貽害社會及防止再犯而為特別之規定，此乃
    刑止一身原則之例外，然屬於義務沒收之法律若未特別規定
    ：「不問屬於犯人與否，沒收之」者，例如上述毒品危害防
    制條例第19條第1 項規定：「其供犯罪所用或因犯罪所得之
    財物，均沒收之」，既有意省略「不問屬於犯人與否，沒收
    之」之要件，基於刑止一身之原則及參照刑法第38條第3 項
    前段規定之立法精神，應認「以屬於犯人者為限」，始得宣
    告沒收，即供犯罪所用或因犯罪所得之財物若非犯人所有，
    或已非犯人所有（例如犯人已將之轉讓他人，而受讓人未具
    共犯身分），即無予以宣告沒收之餘地。（最高法院93年度
    台上字第3263號判決可資參）。故扣案之被告與同案被告乙
    ○○共同聯絡使用之PANTECH 牌0000000000號行動電話1 支
    （含SIM 卡1 張），及未扣案之0000000000號、0000000000
    號行動電話各1 支（均含SIM 卡1 張），雖係被告與同案被
    告乙○○販賣海洛因所用之物，但因無證據足以證明係屬渠
    等所有，依上開規定自不得宣告沒收，附此敘明。
據上論斷，應依刑事訴訟法第299 條第1 項前段，毒品危害防制
條例第4 條第1 項、第6 項、第18條第1 項前段、第19條第1 項
，刑法第11條、第47條第1 項、第25條第2 項、第59條、第51條
第5 款，判決如主文。
本案經檢察官甲○○到庭執行職務。
中    華    民    國    97    年    11    月    24    日
          刑事第九庭    審判長  法  官  施慶鴻
                                法  官  何世全
                                法  官  楊萬益
以上正本證明與原本無異。
如不服本判決應於收受判決後10日內向本院提出上訴書狀，並應
敘述具體理由；其未敘述上訴理由者，應於上訴期間屆滿後20日
內向本院補提理由書（均須按他造當事人之人數附繕本）「切勿
逕送上級法院」。
                                書記官  譚系媛
中    華    民    國    97    年    11    月    24    日
附錄本案論罪科刑法條全文：
毒品危害防制條例第四條
製造、運輸、販賣第一級毒品者，處死刑或無期徒刑；處無期徒
刑者，得併科新臺幣一千萬元以下罰金。
製造、運輸、販賣第二級毒品者，處無期徒刑或七年以上有期徒
刑，得併科新臺幣七百萬元以下罰金。
製造、運輸、販賣第三級毒品者，處五年以上有期徒刑，得併科
新臺幣五百萬元以下罰金。
製造、運輸、販賣專供製造或施用毒品之器具者，處一年以上七
年以下有期徒刑，得併科新臺幣一百萬元以下罰金。
前四項之未遂犯罰之。


司法院資訊處製作；財團法人民間司法改革基金會備份。
